臺灣高等法院臺南分院刑事判決　　　　100年度上易字第743號
上訴人即被告　林瑞祥
上列上訴人因恐嚇取財案件，不服臺灣臺南地方法院100年度易
字第65號中華民國100年10月25日第一審判決（起訴案號：臺灣
臺南地方法院檢察署99年度偵字第11603號），提起上訴，本院
判決如下：
    主  文
上訴駁回。
    理  由
一、按不服地方法院之第一審判決而上訴者，應向管轄第二審之
    高等法院為之。提起上訴，應以上訴書狀提出於原審法院為
    之。上訴書狀應敘述具體理由。第二審法院認為上訴書狀未
    敘述理由者，應以判決駁回之。刑事訴訟法第361條第1項、
    第 2項、第350條及第367條前段分別定有明文。而所謂不服
    第一審判決之具體理由，必係依據卷內既有訴訟資料或提出
    新事證，指摘或表明第一審判決有何採證認事、用法或量刑
    等足以影響判決本旨之不當或違法，而構成應予撤銷之具體
    事由，始克當之（例如：依憑證據法則具體指出所採證據何
    以不具證據能力，或依憑卷證資料，明確指出所為證據證明
    力之判斷如何違背經驗、論理法則）；倘僅泛言原判決認定
    事實錯誤、違背法令、量刑失之過重或輕縱，而未依上揭意
    旨指出具體事由，或形式上雖已指出具體事由，然該事由縱
    使屬實，亦不足以認為原判決有何不當或違法者（例如：對
    不具有調查必要性之證據，法院未依聲請調查亦未說明理由
    ，或援用證據不當，但除去該證據仍應為同一事實之認定）
    ，皆難謂係具體理由，俾與第二審上訴制度旨在請求第二審
    法院撤銷、變更第一審不當或違法之判決，以實現個案救濟
    之立法目的相契合，並節制濫行上訴（最高法院97年度台上
    字第892號刑事判決意旨參照）。
二、上訴意旨略稱：被告存摺因遺失而未申報遺失，被害人匯入
    被告存摺內款項，並非被告要求被害人匯入云云。爰提起上
    訴，請求將原判決撤銷，更為適當合法之判決云云。
三、惟查：原審據以判決認定被告有幫助恐嚇取財罪犯行，係依
    憑證人即告訴人許進臣、楊進勝於警詢中之證詞，一致指稱
    接獲不詳人士來電恫稱：鴿子在伊手中，要求渠等支付贖款
    ，否則不能釋放賽鴿等語，致心生畏怖，乃依指示各匯款2,
    815元、3,010元入被告遠東商銀帳戶內等語，並有告訴人許
    進臣匯款之臺灣土地銀行匯款申請書正本、告訴人楊進勝匯
    款之郵政跨行匯款申請書影本各 1份及被告所開設之遠東商
    銀帳戶存摺往來明細分戶帳 1份在卷可資佐證，堪認被告所
    開設之前揭遠東商銀帳戶，業已遭不詳擄鴿勒贖集團用於擄
    鴿勒贖恫嚇告訴人收取款項之工具。並說明被告辯稱遺失上
    開遠東商銀帳戶之存摺、提款卡及密碼云云。惟被告於歷次
    詢問、訊問過程，對其所開設之前揭遠東商銀帳戶存摺、提
    款卡、密碼等物遺失後，是否確有報警、有無前往銀行掛失
    等情，所辯情節反覆不定，已難認屬實。況被告於兩次偵訊
    中，既均供稱：上開遠東商銀存摺、提款卡及密碼遭竊時，
    其個人之沐浴用品、衣物、手機等物亦一併遺失，而此等物
    品均為一般人日用必需品，倘確有遺失、遭竊情形，被告必
    當知悉發生時間，斷無所謂遭竊或遺失後數日、甚至數月始
    發覺遺失之理。被告辯稱上開帳戶之存摺、提款卡、密碼遺
    失後，其原本不知，直至為存放行動電話通信費帳單時，始
    發覺遺失云云，與常情不符，顯係卸責之詞，不足採信。因
    認被告所為係犯刑法第30條第 1項、第346條第1項幫助恐嚇
    取財罪。已敘述其所憑證據及其認定之理由。復敘明被告前
    曾因贓物、竊盜案件，經臺灣臺南地方法院先後以93年度易
    字第 246號、93年度簡字第1385號判決判處有期徒刑3月、6
    月確定，經定其應執行刑為有期徒刑 8月，入監服刑，至民
    國94年 6月30日縮刑期滿執行完畢，有臺灣高等法院被告前
    案紀錄表1份在卷可稽，其於受徒刑之執行完畢後，5年以內
    故意再犯本件有期徒刑以上之罪，為累犯，應依刑法第47條
    第 1項規定加重其刑。又其幫助他人實行犯罪行為，爰依同
    法第30條第 2項之規定減輕其刑，並先加後減。並審酌被告
    提供金融帳戶供他人從事不法使用，間接導致犯罪集團因使
    用人頭帳戶，阻礙警方之查緝而逍遙法外，致使受害民眾陸
    續增加，以此手段行騙詐財者，日益猖獗，助長他人犯罪，
    危害交易秩序與社會治安，且造成本案告訴人之財產損失，
    而犯後始終飾詞卸責否認犯行，無證據足認已有悔改之意，
    犯後態度不佳等一切情狀，量處有期徒刑 4月，併諭知易科
    罰金之折算標準，從形式上觀察，原判決並無判決違背法令
    之情形存在。
四、被告上訴意旨猶執前詞否認犯罪，指摘原判決不當，惟並未
    依憑卷證資料，明確指出原判決所為證據證明力之判斷如何
    違背經驗、論理法則。此外，原判決已詳細記載其審酌科刑
    之一切情狀之理由，既未逾越法定刑度，又未濫用自由裁量
    之權限，刑度亦屬妥適，核無不當或違法之情形。被告上訴
    理由徒以原審認定事實有上開錯誤、量刑失之過重為由，既
    未具體指摘或表明原判決有何認定事實錯誤、違背法令或量
    刑等足以影響判決本旨之不當或違法，難謂已具體提出上訴
    理由。揆諸上開說明，本件上訴未敘述具體理由，其上訴不
    合法，應予駁回，並不經言詞辯論為之。
五、依刑事訴訟法第367條前段、第372條，判決如主文。
中    華    民    國   100    年    12    月    20    日
                  刑事第六庭    審判長法  官  董武全
                                      法  官  賴純慧
                                      法  官  林英志
以上正本證明與原本無異。
不得上訴。
                                      書記官  魏安里
中    華    民    國   100    年    12    月    20    日